臺灣高等法院刑事判決　　　　　　　　　九十一年度上訴字第六九三號
　　上　訴　人
　　即　被　告　乙○○
右上訴人，因偽造文書等案件，不服臺灣板橋地方法院，九十年度訴字第二二０號，
中華民國九十年十二月十八日第一審判決（起訴案號：台灣板橋地方法院檢察署八十
九年度偵字第二０一四七號）提起上訴，本院判決如左：
    主      文
原判決關於竊盜部分及應執行刑部分均撤銷。
乙○○被訴竊盜部分無罪。
其他上訴駁回。
乙○○因偽造文書罪所處有期徒刑肆月，如易科罰金，以佰元折算壹日，如附表所
示之物均沒收，又因偽造文書罪所處有期徒刑肆月如易科罰金以佰元折算壹日，應
執行有期徒刑陸月，如易科罰金以佰元折算壹日，附表所示之物均沒收。
    事      實
壹、乙○○曾因違反農礦工商條例案件，於民國八十一年三月十一日經台灣板橋地方
    法院以八十一年度易緝字第四九號刑事判決判處拘役五十日，八十一年四月二十
    四日判決確定，同年七月二十九日因易科罰金執行完畢（不致使本案罪行構成累
    犯），嗣其犯行如左：
一、緣乙○○於八十七年九月間，為代林榮順辦理信用貸款（貸款名義人：甲○○○
    ），乃在臺北市○○區○○街口附近某餐廳，透過林榮順取得其妻甲○○○之國
    民身分證，嗣因己斯時遭另案通緝中（通緝書日期、文號：八十三年五月十一日
    板院刑能緝字第四○九號），乙○○為供掩飾身分之用，竟基於變造特種文書之
    犯意，於同年月下旬，在臺北縣三峽鎮某便利商店，以將自己的相片貼覆於甲○○○之國民身分證（起訴書誤繕為國民身分證影本）原貼之甲○○○之照片上再
    加以影印之方式，變造甲○○○之國民身分證影本一紙以備不時之需，而足生損
    害於甲○○○及戶政機關對國民身分證管理之正確性。嗣乙○○即基於行使偽造
    私文書、意圖為自己不法之所有之詐欺取財（行動電話門號之通話晶片卡〈即Ｓ
    ＩＭ卡〉）暨概括之行使變造特種文書、意圖為自己不法之所有之詐欺得利（免
    費使用他人行動電話通訊系統通訊聯絡之財產上不法之利益）等犯意，於八十九
    年七月二十一日十四時許，赴位於屏東縣潮州鎮○○路一八五號之「台灣電店股
    份有限公司潮州建基特約服務中心」，持前開變造之甲○○○之國民身分證影本
    ，假冒「甲○○○」之名義而向該特約服務中心之店員曾麗玟申請租用台灣大哥
    大股份有限公司（下簡稱台灣大哥大公司）之行動電話（門號：0000000
    000號），並於台灣大哥大公司之「行動電話服務申請書－編號：８９Ｆ00
    00000（一式四聯：白色聯為「公司使用」聯、紅色聯為「客戶留存」聯、
    黃色聯為「代理商使用」聯、藍色聯為「經銷商使用」聯，於「公司使用」聯填
    寫而複寫至其餘三聯）之「客戶簽章」欄位及「同意書」（內容為同意「千禧專
    案Ⅵ」之申租條件）之「立同意書人」欄位內，接續偽簽「甲○○○」之署名，
    而偽造「行動電話服務申請書」及「同意書」等表示由「甲○○○」同意申請行
    動電話門號之私文書（「行動電話服務申請書」一式四聯，以複寫製作，各聯均
    有偽造之「甲○○○」之署名各一枚；又同意書上有偽造之「甲○○○」之署名
    一枚），進而將上開偽造之「行動電話服務申請書」、「同意書」及變造之甲○○○之國民身分證影本交予店員而行使之（變造之甲○○○之國民身分證影本經
    影印後交還乙○○，又「行動電話服務申請書」之紅色聯〈客戶留存聯〉亦交由
    乙○○留存，屬乙○○所有之物），而足以生損害於甲○○○、台灣電店股份有
    限公司潮州建基特約服務中心及台灣大哥大公司門號核發管理之正確性，同時藉
    此詐術，使台灣電店股份有限公司之店員誤信其為「甲○○○」本人，而陷於錯
    誤，並交付行動電話門號之通話晶片卡（即客戶識別卡－ＳＩＭ卡）一枚（門號
    ：0000000000號，卡號：0000000000000000000
    0）予乙○○；乙○○於取得該通話晶片卡後，即基於該意圖詐取免費使用台灣
    大哥大公司行動電話通訊系統通訊聯絡之財產上不法之利益之概括犯意，於當日
    即將上開0000000000號門號之通話晶片卡插入自身之行動電話內而使
    用，迄八十九年九月三十日止，連續多次在屏東縣潮州鎮等地，以該等行動電話
    門號對外通訊聯絡，致台灣大哥大公司之通訊電腦網路交換控制系統陷於錯誤，
    誤以為該等門號之使用者有給付月租費及通話費之真意，而提供接收及通話之通
    訊服務，乙○○乃藉以在此期間內取得免費使用台灣大哥大公司行動電話通訊系
    統通訊聯絡之財產上不法之利益，合計其電信費用（含月租費及通話費）金額達
    新臺幣（下同）三千七百八十八元。
二、又乙○○與丁○○（未據起訴）係同居之男女朋友，渠等因治療溫慈鏡之子之宿
    疾而與溫慈鏡、丙○○（溫慈鏡之女）、簡石玉（溫慈鏡之婿）等同住於屏東縣
    林邊鄉、潮州鎮而熟識，而因丁○○另因詐欺案件，業於法院審理中（嗣經臺灣
    宜蘭地方法院發布通緝－日期、案號：八十九年一月二十七日宜育耀刑禮緝字第
    八號），而乙○○與丁○○因需用車輛，乃於八十九年年初透過謝文欽之介紹而
    共同向蔡江進購買車牌號碼ＶＹ－二四六九號自用小貨車，惟慮及本身已遭通緝
    或有遭通緝之可能乃不願以渠等之名義登記為車主，值丙○○於八十八年十二月
    下旬曾委由乙○○代為辦理行動電話門號而將其國民身分證及印章交予乙○○，
    詎乙○○、丁○○二人竟共同基於行使偽造私文書、使公務員登載不實之犯意聯
    絡，明知丙○○並未同意登記為上開車輛之車主，仍趁機委託不知情之成年代辦
    人員於八十九年一月十二日至交通部公路局高雄區監理所屏東監理站（位於屏東
    縣屏東市○○路二二二號）辦理車輛過戶事宜，而於「汽（機）車過戶登記書」
    之「新車主」欄蓋用「丙○○」之印章而加以盜用，並填寫相關資料以表示由「
    丙○○」申請登記為新車主而偽造「汽（機）車過戶登記書」（私文書），且持
    交監理站承辦人員而行使，並連同所持有之丙○○之國民身分證用供核對，以申
    請辦理上開自用小貨車過戶於「丙○○」名下，致令不知情之上開承辦過戶業務
    之公務員，將上開不實之過戶事項登載於職務上所掌之登記簿等公文書上，足以
    生損害於丙○○及監理機關對於車籍管理之正確性，其後於八十九年二月間，因
    乙○○欲以該自用小貨車向當舖借款需由登記為車主之丙○○出面簽名，乙○○
    始告知丙○○上情。殆八十八年六月間因乙○○、丁○○無力償付前開借款之本
    金及利息，遂與丙○○達成協議，由丙○○負責清償本息，而該自小貨車之所有
    權則歸丙○○，並交由丙○○使用。嗣於八十九年九月十一日二十一時十分許，
    丁○○駕駛前揭自用小貨車搭載乙○○而行經臺北縣石碇鄉永定村大溪墘八十四
    號前，為警發現該部車為失竊之贓車而加以攔檢，被告乙○○竟承前開行使變造
    特種文書之概括犯意，持該變造之「甲○○○」之國民身分證影本交付警員行使
    而希冀矇混，足生損害於甲○○○及警察機關對身分核對之正確性，惟旋為警員
    所察覺，並當場扣得上開變造之甲○○○之國民身分證影本一枚。
貳、案經甲○○○訴由臺北縣警察局新店分局移送臺灣臺北地方法院檢察署呈請臺灣
    高等法院檢察署檢察長令轉臺灣板橋地方法院檢察署檢察官偵查起訴。
    理      由
一、訊據上訴人即被告乙○○（下稱被告）坦承於前揭時地代為辦理信用貸款，而自
    林榮順取得其妻即告訴人甲○○○之國民身分證，嗣藉機以將自己的相片黏覆於
    甲○○○之國民身分證原貼之甲○○○之照片上再加以影印之方式，變造甲○○○之國民身分證影本一紙，嗣於前開時地，持前開變造之甲○○○之國民身分證
    影本，假冒「甲○○○」之名義，向該特約服務中心之店員申請租用台灣大哥大
    公司之行動電話門號，並於台灣大哥大公司之「行動電話服務申請書」之「客戶
    簽章」欄位（一式四聯）及「同意書」之「立同意書人」欄位內，偽簽「甲○○○」之署名，而偽造該等「行動電話服務申請書」及「同意書」，而取得行動電
    話門號之通話晶片卡（即客戶識別卡－ＳＩＭ卡）一枚（門號：0000000
    000號，卡號：00000000000000000000），其於取得該
    通話晶片卡後，於當日即將上開通話晶片卡插入自身之行動電話內，迄八十九年
    九月三十日止，連續多次在屏東縣潮州鎮等地，以該等行動電話門號對外通訊聯
    絡，合計其電信費用（含月租費及通話費）金額達三千七百八十八元，又伊與丁○○係同居之男女朋友，因治療溫慈鏡之子之宿疾而與溫慈鏡、丙○○、簡石玉
    等同住於屏東縣林邊鄉、潮州鎮而熟識，伊與丁○○曾於八十九年年初透過謝文
    欽之介紹而向蔡江進購買車牌號碼ＶＹ－二四六九號自用小貨車，嗣渠等約定將
    自用小貨車之所有權移轉予給丙○○，其後於八十九年九月十一日二十一時十分
    許，丁○○駕駛前揭自用小貨車搭載伊而行經臺北縣石碇鄉永定村大溪墘八十四
    號前，為警攔檢，並當場扣得上開經變造之甲○○○之國民身分證影本一枚等情
    ；惟矢口否認有詐欺取財（ＳＩＭ卡）、詐欺得利（使用台灣大哥大公司行動電
    話通訊系統通訊聯絡之財產上之不法利益）、行使偽造私文書、使公務員登記不
    實（冒用丙○○之名義辦理車輛過戶）等罪行，辯稱：（一）伊因為自己之國民
    身分證遺失始以其所變造之「甲○○○」之身分證影本申請行動電話門號，伊並
    無詐欺取財、詐欺得利之犯意。（二）車牌號碼ＶＹ－二四六九號之自用小貨車
    係由丁○○與蔡江進、謝文欽前往辦理過戶事宜，伊並不知情。
二、惟查：
（一）右揭事實欄一所示之犯罪事實，除據被告乙○○為前開自白外，並據告訴人甲○○○、證人林榮順分別於警訊、檢察官偵查及原審審理中指述（證）屬實（
      見臺灣臺北地方法院檢察署八十九年度偵字第一八二五九號卷第八頁、第九頁
      正面、第四十五頁、第四十六頁、原審九十年十一月二十三日訊問筆錄），復
      有扣案經變造之「甲○○○」之國民身分證影本一枚（見臺灣臺北地方法院檢
      察署八十九年度偵字第一八二五九號卷第十三頁）、台灣大哥大公司行動電話
      服務申請書〈公司使用聯〉、同意書各一紙及持交台灣大哥大公司特約服務中
      心之經變造之「甲○○○」之國民身分證影本一紙（見臺灣板橋地方法院檢察
      署八十九年度偵字第二○一四七號第十七頁、第十八頁、第十九頁）、台灣大
      哥大公司九十年二月九日函所附行動電話帳單（載明該用戶從未繳費，共欠費
      三千七百八十八元－見本院卷）足資佐證；雖被告乙○○尚執前詞置辯，然另
      參酌其係至九十年六月十四日於原審審理中始繳清筆積欠之電信費用三千七百
      八十八元（見原審卷附繳費收據及本院辦理刑案電話查詢登記表），又觀乎其
      於上開台灣大哥大公司行動電話服務申請書、同意書上所填載之帳單地址（屏
      東縣林邊鄉○○路三十號），經原審向屏東縣林邊鄉戶政事務所函詢，據覆：
      「經查本轄無新興路三十號之門牌號碼。」（原審卷附之屏東縣林邊鄉戶政事
      務所九十年十一月十五日屏林戶字第一二六二號函）及有「檢視各筆通緝資料
      明細」二份附卷足資佐證，是其所辯自無足採信。
（二）右揭事實欄二所示之犯罪事實，業據被害人即證人丙○○迭於警訊、檢察官偵
      查及本院審理中指證綦詳（見臺灣臺北地方法院檢察署八十九年度偵字第一八
      二五九號卷第五十頁、第五十一頁、臺灣板橋地方法院檢察署八十九年度偵字
      第二○一四七號卷第二十三頁、第二十四頁正面、本院九十年二月二十一日、
      五月二十五日、十一月二十三日訊問筆錄）核與證人簡石玉結證所稱：「（車
      牌號碼ＶＹ－二四六九號自小貨車係何人所購買？為何登記於丙○○名下？是
      否知悉以該車向當舖借錢一事？）我在住處看到丁○○開這輛車回來，那輛車
      原本他跟我說是朋友送給他的，我不知道為何這輛車登記在丙○○名下，後來
      丁○○生意週轉不靈，有一天他載丙○○出去把車子當掉，他載丙○○回來後
      ，丙○○才告訴我丁○○把車子去當了．．．。」（見原審囑託臺灣屏東地方
      法院所為之九十年六月二十六日訊問筆錄）、證人謝文欽結證所稱：「我是介
      紹由臺北來的一對男女買一部二千五百西西箱型車，車齡約有九年，廠牌好像
      是三菱的，車號和顏色我不記得了。」、「車是我朋友蔡江進的。」「，：：
      後來以九萬八千元或九萬九千元成交。他們當場掏出一捆約壹佰萬元的現金，
      然後算出車價，當場付清並寫了一張切結書，就把車開走了。第二天早上，他
      們打手機給我叫我轉告蔡江進到屏東監理站與他們會同辦理過戶。」（見原審
      囑託臺灣屏東地方法院所為之九十年七月十三日訊問筆錄）、證人蔡江進結證
      所稱：「是他們兩人找潮洲〈州〉的車行去辦理過戶的，我聽他們說要把車子
      登記在姪子名下，當初是因為我要賣車子，我朋友就介紹他們來買車子，總共
      是新台幣九萬六千元，由丁○○拿一萬多塊給我，後來付尾款時就把車子交給
      他們，但是並沒有去辦過戶，是我一直催他們才去辦過戶的，是我把文件拿到
      監理站去；交給他們委託的車行的人。」（見原審囑託臺灣屏東地方法院所為
      之九十年九月七日訊問筆錄）、證人溫慈鏡結證所稱：「（知否被告買車子登
      記在丙○○的名下？）我不知道。是後來車子有罰單寄來給丙○○我才知道的
      。」（見原審九十年十一月二十三日訊問筆錄）相符，復有車輛竊盜、車牌失
      竊資料個別查詢報表－查詢車輛認可資料、車籍作業系統－查詢認可資料各一
      紙（見臺灣臺北地方法院八十九年度偵字第一八二五九號卷第十九頁、第二十
      頁）、臺北縣警察局贓物認領保管單一紙（見臺灣臺北地方法院檢察署八十九
      年度偵字第一八二五九號卷第五十五頁）、臺東區中小企業銀行匯款申請書〈
      證明聯〉一紙（見臺灣板橋地方法院檢察署八十九年度偵字第二○一四七號卷
      第二十五頁）、原審向交通部高雄監理所屏東監理站函詢據覆之汽（機）車過
      戶登記書（見該院卷附之交通部公路局高雄監理所屏東監理站九十高監屏字第
      九○○三○六五號函所附）及「檢視各筆通緝資料明細」二份附卷足佐；雖被
      告乙○○仍執前詞置辯，然復審酌被告乙○○供承與丁○○（經本院傳拘無著
      ）係同居之男女朋友，且其坦承由伊提供證人丙○○原交予供申請行動電話門
      號所用之國民身分證及印章作為辦理車號碼ＶＹ－二四六九號自用小貨車辦理
      過戶之用，是其就以丙○○之名義為新車主而冒名辦理過戶事宜自無不知之理
      ，且被告乙○○於警訊中亦供承：伊與丁○○同往辦理過戶（見臺灣臺北地方
      法院八十九年度偵字第一八二五九號卷第四頁背面），再者，其就該自用小貨
      車是否要給證人丙○○一事，或稱丁○○與丙○○合夥經商，或稱溫女亦共同
      使用該車，前後所述相歧，其畏罪虛編之情灼然，該等辯自亦無足採信。
三、從而，本案事證已臻明確，被告乙○○之犯行均洵堪認定，自應依法論科。
四、
（一）就事實欄一所示之犯罪事實及被告乙○○經警查獲時行使變造之「甲○○○」
      之國民身分證影本部分：
      按行動電話ＳＩＭ卡，具有通訊使用之價值，電信公司亦常舉行特殊門號之公
      開標售，且在一定條件有可轉讓性，具有一定之財產價值。依電信公司一般定
      型化契約之約定，雖行動電話門號ＳＩＭ卡之所有權屬於電信公司本身，然仍
      得因私下之出售、轉讓行為而造成事實上所有權之移轉，得以刑法中詐欺取財
      罪之「物」論之。被告乙○○變造「甲○○○」之國民身分證影本後持之連同
      接續偽造之行動電話服務申請書、同意書，而冒名申請行動電話門號ＳＩＭ卡
      且加以撥接及經警查獲時行使變造之「甲○○○」之國民身分證影本之該等犯
      行，核係犯刑法第二百十六條、第二百十二條之行使變造特種文書罪、刑法第
      二百十六條、第二百十條行使偽造私文書罪、刑法第三百三十九條第一項之詐
      欺取財罪、刑法第三百三十九條第二項之詐欺得利罪。被告乙○○先後多次撥
      接而詐取免費使用台灣大哥大公司行動電話通訊系統通訊聯絡之財產上不法利
      益及先後行使變造特種文書，其多次犯行，各時間緊接、方法相同、觸犯構成
      要件相同之罪名，顯係基於概括之犯意為之，係連續犯，均應依刑法第五十六
      條之規定各論以一罪。被告乙○○於上開行動電話服務申請書、同意書內偽造
      「甲○○○」之署名之行為，係偽造私文書之部分行為，又偽造私文書之低度
      行為為行使之高度行為所吸收而均不另論罪。又被告乙○○所犯上開連續行使
      變造特種文書罪、行使偽造私文書罪、詐欺取財罪、連續詐欺得利罪間，有方
      法結果之牽連關係，應從一重論以一行使偽造私文書罪。起訴書雖漏未論及被
      告乙○○上開行使偽造之「同意書」、詐得ＳＩＭ卡及經警查獲時行使變造之
      「甲○○○」之國民身分證影本之犯行，惟該行使偽造之「同意書」之犯行與
      起訴部分有實質上之一罪關係，而詐欺取財之犯行與起訴部分有牽連犯之裁判
      上一罪關係，又該行使變造特種文書之犯行與起訴部分有連續犯、牽連犯之裁
      判上一罪關係，為起訴效力所及，故法院自得併予審理。
（二）就事實欄二所示之犯罪事實（不含被告乙○○經警查獲時行使變造之「甲○○○」之國民身分證影本）部分：
      核被告乙○○所為，係犯刑法第二百十六條、第二百十條之行使偽造私文書罪
      、刑法第二百十四條之使公務員登載不實罪、被告乙○○盜用「丙○○」之印
      章為偽造私文書之部分行為，又偽造之低度行為為行使之高度行為所吸收而均
      不另論罪。被告乙○○利用不知情之成年代辦過戶人員而盜用印章，進而偽造
      「汽（機）車過戶登記書」，持之向不知情之承辦過戶業務之公務員而行使，
      使公務員將上開不實之過戶事項登載於職務上所掌之登記簿等公文書上，係間
      接正犯。被告乙○○所犯上開行使偽造私文書罪、使公務員登載不實罪，均與
      丁○○（應由檢察官另行偵辦）有犯意聯絡及行為分擔，應論以共同正犯。被
      告乙○○所犯上開行使偽造私文書罪、使公務員登載不實罪之二罪間有方法結
      果之牽連關係，應從一重論以行使偽造私文書罪。起訴書雖漏未論及被告乙○○利用不知情之代辦人員偽造「汽（機）車過戶登記書」（私文書）而加以行
      使部分，惟此部分與起訴部分既有牽連犯之裁判上一罪關係，自為起訴效力所
      及，爰併予審理。
（三）原審適用刑法第二十八條第二百十六條、第二百十條、第二百十二條、第二百
      十四條、第三百三十九條第二項、第五十五條、第二條第一項前段、第二百十
      九條、第三十八條第一項第二款第三款、修正刑法第四十一條第一項前段、第
      二項罰金罰鍰提高標準條例第一條前段、第二條爰審酌被告乙○○因遭通緝而
      為掩飾其身分及貪圖一己之私利之犯罪動機、目的、手段、品行、智識程度、
      所生危害及犯罪後僅坦承部分犯行、已繳清所積欠之電信費用等一切情狀，就
      行使偽造私文書處有期徒刑四月。又共同行使偽造私文書處有期徒刑四月，並
      諭知如易科罰金之折算標準（被告乙○○所犯上開行使偽造私文書罪，其法定
      最重本刑為五年以下有期徒刑，依行為時之刑法第四十一條之規定，原不得易
      科罰金，惟其行為後之刑法第四十一條業於九十年一月十日修正公布，於同年
      月十二日生效，而修正後之刑法第四十一條第一項、第二項係規定：「犯最重
      本刑為五年以下有期徒刑之罪，而受六個月以下有期徒刑或拘役之宣告，因身
      體、教育、職業、家庭之關係或其他正當事由，執行顯有困難者，得以一元以
      上三元以下折算一日。但確因不執行所宣告之刑，難收矯正之效，或難以維持
      法秩序者，不在此限。」、「併合處罰之數罪，均有前項情形，其應執行之刑
      逾六月者，亦同。」，修正後之刑法第四十一條第一項、第二項之規定，將原
      得易科罰金者之範圍，由僅限於犯最重本刑為三年以下有期徒刑之罪擴大至犯
      最重本刑為五年以下有期徒刑之罪，且將併合處罰之數罪，其應執行之刑逾六
      月者之處理予以明文化，二相比較，行為時舊法之規定，尚非有利於行為人，
      是自應依刑法第二條第一項前段之規定，適用裁判時之法律即修正後刑法第四
      十一條第一項前段、第二項之規定，而對被告乙○○所宣告之刑諭知如易科罰
      金之折算標準），如附表編號一所示變造之「甲○○○」之國民身分證影本一
      枚，係被告乙○○供本案犯罪所得及所用之物，且係其所有之物，業據其供明
      無誤，爰依刑法第三十八條第一項第二款、第三款之規定宣告沒收；如附表編
      號二、三、四所示之台灣大哥大公司行動電話服務申請書（編號：８９Ｆ00
      00000」）－「公司使用」聯、「代理商使用」聯、「經銷商使用」聯及
      表編號五所示之「同意書」各一紙雖均已由被告乙○○交予台灣電店股份有限
      公司潮州建基特約服務中心而非屬被告乙○○所有，但其上偽造之「甲○○○
      」之署名共四枚，均應依刑法第二百十九條之規定宣告沒收；另附表編號六所
      示之台灣大哥大公司行動電話服務申請書（編號：８９Ｆ0000000」）
      －「客戶留存」聯，係被告因本案犯罪所得之物，爰依刑法第三十八條第一項
      第三款之規定宣告沒收（其上偽造之甲○○○之署名一枚，亦已一併沒收，勿
      庸另依刑法第二百十九條之規定宣告沒收）；至於被告乙○○用以黏貼遮蓋而
      供本案犯罪所用之自己之相片一張及因犯罪所得之ＳＩＭ卡一張，均未扣案，
      而被告乙○○亦供承業已毀棄、滅失，為免客觀上沒收之困難，爰不予宣告沒
      收，附此敘明。經核認事用法及量刑均無不合，此部分被告上訴核無理由，應
      予駁回。駁回部分剩下二罪宣告，自應依法定其應執行刑如主文第四項所示。
五、公訴意旨又略以：八十九年七月間被告乙○○無力支付ＶＹ－二四六九號自小貨
    車質押本息乃與丙○○協議，由丙○○負責清償本息，自小貨車所有權則歸丙○○所有。詎被告於同年月二十四日趁丙○○回台東之際，竊得該自小貨車逃匿無
    ，嗣於八十九年九月十一日二十一時十分許，該車途經台北縣石碇鄉永定村大
    溪乾八十四號前為警查獲，扣得行車執照一張因認犯有刑法第三百二十條第一項
    竊盜罪嫌。
    (一)公訴人認被告有竊盜小貨車之罪嫌無非以有贓物領據、車輛竊盜查詢資料表，
      及丙○○繳本息給當舖之匯款單為據。
    (二)訊據被告乙○○堅決否認有竊盜自小貨車之犯行：辯稱伊不會開車，不可能偷
      車，丁○○與丙○○合夥做生意共用該車，伊早已回北部，並不知丁○○駕駛
      之上開小貨車，是行竊得來，伊不知情下請丁○○幫伊載運成衣，當為警臨檢
      ，他因通緝犯即棄車逃逸，致被誤會為伊偷車。
    (三)查被告不會開車已據丙○○述明車子均由丁○○使用，因鄭某不知去向才向警
      報遺失，警察指報失竊才受理，因此才指被告與丁○○二人偷車（見本院91．
      ５．訊問筆錄）而丁○○經本院多次傳訊未到，或因通緝未敢到庭應訊。然
      依証人鄭寶蓮之証詞即可知係丁○○將車擅自開走，此外別無証據指丁○○與
      被告有偷車之犯意聯絡及行為分擔，殊難以經警臨檢丁○○逃逸，坐在車上不
      知內情之被告係偷車人，此部分犯罪尚屬不能証明，被告上訴意旨，否認此部
      分犯行為有理由，原判決調查未詳實遽予論罪已有失入，爰將此部分撤銷改判
      ，由於其中一罪改判，所定應執行刑失所附麗一併撤銷之。
據上論結，應依刑事訴訟法第三百六十八條、第三百六十九條第一項前段、第三百六
十四條、第三百零一條第一項，刑法第五十一條第五款、修正刑法第四十一條第一項
前段、第二項、刑法第三十八條第一項第二、三款、罰金罰鍰提高標準條例第一條前
段、第二條判決如主文。
本案經檢察官李良忠到庭執行職務。
中      華      民      國    九十一    年      七      月      十七    日
                              臺灣高等法院刑事第十八庭
                                  審判長法  官  吳      敦
                                        法  官  劉  慧  芬
                                        法  官  吳  明  峰
右正本證明與原本無異。
如不服本判決應於收受送達後十日內向本院提出上訴書狀，其未敘述上訴之理由者並
得於提起上訴後十日內向本院補提理由書（均須按他造當事人之人數附繕本）。
                                        書記官  李  華  安
中      華      民      國    九十一    年      七      月      十七    日
附錄本案論罪科刑法條全文：
刑法第二百十六條：
行使第二百十條至第二百十五條之文書者，依偽造、變造文書或登載不實事項或使登
載不實事項之規定處斷。
刑法第三百三十九條：
意圖為自己或第三人不法之所有，以詐術使人將本人或第三人之物交付者，處五年以
下有期徒刑、拘役或科或併科一千元以下罰金。
以前項方法得財產上不法之利益或使第三人得之者，亦同。
前二項之未遂犯罰之。
附表：
┌──┬──────────┬─────┬───────────────┐
│編號│    名          稱  │ 數    量 │   備                   註    │
├──┼──────────┼─────┼───────────────┤
│ 一 │變造之「甲○○○」之│    壹枚  │  已扣案（附於臺灣臺北地方法院│
│    │國民身分證影本      │          │  檢察署八十九年度偵字第一八二│
│    │                    │          │  五九號卷第十三頁）          │
├──┼──────────┼─────┼───────────────┤
│ 二 │台灣大哥大股份有限公│    壹枚  │  已扣案（附於臺灣板橋地方法院│
│    │司行動電話服務申請書│          │  檢察署八十九年度偵字第二○一│
│    │（編號：８９Ｆ１７６│          │  四七號卷第十七頁）          │
│    │１７５３）之「公司使│          │                              │
│    │用聯」上偽造之「林吳│          │                              │
│    │麗嬌」之署名        │          │                              │
├──┼──────────┼─────┼───────────────┤
│ 三 │台灣大哥大股份有限公│    壹枚  │  未扣案（但未能證明業已滅失）│
│    │司行動電話服務申請書│          │                              │
│    │（編號：８９Ｆ１７６│          │                              │
│    │１７５３）之「代理商│          │                              │
│    │使用聯」上偽造之「林│          │                            │
│    │吳麗嬌」之署名      │          │                              │
├──┼──────────┼─────┼───────────────┤
│ 四 │台灣大哥大股份有限公│    壹枚  │  未扣案（但未能證明業已滅失）│
│    │司行動電話服務申請書│          │                              │
│    │（編號：８９Ｆ１７６│          │                              │
│    │１７５３）之「經銷商│          │                              │
│    │使用聯」上偽造之「林│          │                              │
│    │吳麗嬌」之署名      │          │                              │
├──┼──────────┼─────┼───────────────┤
│ 五 │申辦台灣大哥大股份有│    壹枚  │  已扣案（附於臺灣板橋地方法院│
│    │限公司行動電話服務之│          │  檢察署八十九年度偵字第二○一│
│    │「同意書」上偽造之「│          │  四七號卷第十八頁）          │
│    │甲○○○」之署名    │          │                              │
├──┼──────────┼─────┼───────────────┤
│ 六 │台灣大哥大股份有限公│    壹紙  │  未扣案（但未能證明業已滅失）│
│    │司行動電話服務申請書│          │  ，含其中偽造之「甲○○○」之│
│    │（編號：８９Ｆ１７６│          │  署名一枚亦一併予以沒收。    │
│    │１７５３）之「客戶留│          │                              │
│    │存」聯              │          │                              │
└──┴──────────┴─────┴───────────────┘
